【裁判字號】    96,訴,1595
【裁判日期】    971113
【裁判案由】    拆屋還地
【裁判全文】
臺灣桃園地方法院民事判決              96年度訴字第1595號
原      告  寅○○
訴訟代理人  康勝男律師
被      告  己○○○
訴訟代理人  蕭萬龍律師
複代理人    張百欣律師
被      告  庚○○
訴訟代理人  子○○
被      告  辛○○
訴訟代理人  丁○○
被      告  癸○○
            壬○○
            甲○○○
            戊○○
            卯○○○
            丑○○○
            丙○○
上列當事人間請求拆屋還地事件，於民國97年10月16日言詞辯論
終結，本院判決如下：
    主  文
被告己○○○、壬○○應自坐落桃園縣楊梅鎮○○段一三二Ｏ之
一、一三二Ｏ之二、一三二四地號土地如附圖Ｅ、Ｃ部分所示之
建物及如附圖Ｄ所示之貨櫃屋遷出，並將Ｅ、Ｃ部分之建物返還
原告及其他全體共有人。
被告庚○○、辛○○、癸○○、甲○○○、戊○○、卯○○○、
丑○○○、丙○○應將坐落桃園縣楊梅鎮○○段一三二Ｏ之二地
號土地上如附圖E 部分所示面積一九二點三平方公尺、同段一三
二四地號土地上如附圖Ｅ部分所示面積八三點六平方公尺、同段
一三二Ｏ之一地號土地上如附Ｃ部分所示面積四點四平方公尺、
同段一三二Ｏ之二地號土地上如附圖Ｃ部分所示面積十五點二平
方公尺之建物予以拆除，並將該土地返還原告。
原告其餘之訴駁回。
訴訟費用由被告己○○○、壬○○連帶負擔百分之二，由被告被
告庚○○、辛○○、癸○○、甲○○○、戊○○、卯○○○、丑
○○○、丙○○連帶負擔百分之五十五，餘由原告負擔。
本判決第一項於原告提供新台幣貳萬元為被告己○○○、壬○○
供擔保後，得假執行。但被告己○○○提供新台幣陸萬元為原告
供擔保後，免為假執行。
本判決第二項於原告提供新台幣壹佰萬元為被告庚○○、辛○○
、癸○○、甲○○○、戊○○、卯○○○、丑○○○、丙○○供
擔保後，得假執行。
原告其餘假執行之聲請駁回。
    事實及理由
壹、程序方面：
一、本件被告壬○○、庚○○、辛○○、癸○○、甲○○○、戊○○、卯○○○、丑○○○、丙○○均未於言詞辯論期日到
    場，核無民事訴訟法第386 條各款所列情形，爰依原告聲請
    ，由其一造辯論而為判決。
二、按訴狀送達後，原告不得將原訴變更或追加他訴，但如有下
    列情形：(一)請求之基礎事實同一者。(二)擴張或減縮應受判決
    事項之聲明者。(三)不甚礙被告之防禦及訴訟之終結者。不在
    此限，民事訴訟法第255條第1項第2款、第3款、第7 款定有
    明文。本件原告起訴後依桃園縣楊梅地政事務所測量之結果
    變更、擴張及減縮聲明如其聲明所示，核與前揭規定相符，
    且不甚礙被告之防禦及訴訟之終結，應予准許。
貳、實體方面：
一、本件原告起訴主張：
  (一)坐落桃園縣楊梅鎮○○段1313、1314、1317、1320-1、1320
    -2、1324地號土地（下合稱系爭土地）原為被告己○○○、
    壬○○所有，然於民國91年間經債權人聲請鈞院91年度執字
    第21336 號給付票款強制執行事件予以拍賣，而由原告於96
    年6 月間所標得，並於取得不動產權利移轉證書後，已辦理
    土地所有權登記完竣。而基地坐落在系爭1320-1、1320-2、
    1324地號土地上門牌號碼桃園縣楊梅鎮○○路340 號之磚造
    房屋及相鄰該屋之石棉瓦頂建物、貨櫃屋（即如附圖E 、C
    、D 部分所示之系爭建物），依前開執行事件調查結果乃係
    被告壬○○、庚○○、辛○○、癸○○、甲○○○、戊○○
    、卯○○○、丑○○○之被繼承人黃天賜所搭蓋，嗣黃天賜
    於75年6 月14日死亡，然因斯時系爭建物未辦理保存登記無
    法為繼承登記，始由本院民事執行處以全體繼承人為公同共
    有，並將其中被告壬○○之應繼分9 分之1 之公同共有權與
    系爭土地合併拍賣，同由原告原告所標得。再基地坐落在系
    爭13 13 、1314、1317 地 號土地上之2 間鋼架造鐵皮屋（
    即如附圖A 、B 部分所示之系爭建物）乃為被告己○○○、
    壬○○所使用，惟系爭建物無權占用原告所有系爭土地，其
    自得依民法第767 條規定，訴請被告拆屋還地。
  (二)對被告答辯之陳述：
    1.依訴外人力展通運股份有限公司（下稱力展公司）楊梅地
      區之負責人即證人乙○○到庭證稱其公司僅在系爭土地上
      蓋有組合簡便木屋等語，將之與坐落在系爭1313、1314、
      13 17地號及同段1316-1、1315-1地號之土地上如附圖A、
      B部分所示之系爭2間建物（即同為鐵皮屋）現況相較，該
      建物之牆及屋頂等組成物均係鐵皮製，足見該建物並非力
      展公司所搭建，是被告己○○○辯稱力展公司於94年間無
      償贈與其夫妻二人應非屬實。
    2.依被證1 之戶籍謄本、門牌證明書所示，被告壬○○原與
      其父親黃天賜同住於門牌號碼桃園縣楊梅鎮○○里○ 鄰○○○路32號之房屋內，雖其於36年8 月10日創立新戶，然
      該門牌號碼至41年8月27日始變更為同里「4鄰」小楊梅路
      32號，復於66年4月1日再經整編為同里鄰效前路340 號等
      情，可見如附圖E、C部分所示之系爭建物（即磚造房屋、
      石棉瓦頂建物）係於41年間始由黃天賜所搭蓋完成（實則
      被告己○○○僅辯稱E部分之建物係黃天賜搭蓋；C部分則
      係被告己○○○、壬○○搭蓋）。而斯時系爭建物所坐落
      之系爭1320-2、1324地號土地，於此之前之36年10月20日
      既已贈與被告壬○○、庚○○、辛○○及癸○○，並於36
      年12月27日完成土地所有權移轉登記，則本件即無土地與
      建物同屬一人所有而分別移轉之情事，此當無民法第425
      條之1所定法定租賃權存在之餘地。
    3.承前，縱然於黃天賜搭蓋系爭建物時已取得該土地所有人
      同意，仍為使用借貸關係，亦為被告己○○○所自認，遍
      觀民法條文並無買賣不破使用借貸之規定。再者，因系爭
      土地全部業經桃園縣政府公告重劃，其地上物之補償費更
      已通知發放，僅因被告對於補償費金額尚有爭執而遲未領
      取，已嚴重阻撓諸多土地之開發利用及地方之繁榮，顯有
      違背公共利益或權利濫用之情事。而原告經拍買程序而成
      為系爭建物（即如附圖E、C部分所示之建物）之共有人，
      與被告庚○○、辛○○、癸○○、甲○○○、戊○○、卯
      ○○○、丑○○○、丙○○等黃天賜之繼承人間並無公同
      共有之原因，苟認原告與渠等為公同共有時，茲以97年3
      月27日提出之民事準備書狀(一)繕本送達作為終止該公同共
      有關係之意思表示後，原告即有權訴請被告己○○○、壬○○返還系爭建物予原告及其他全體共有人。
    4.坐落在系爭1320-2地號土地上如附圖D部分所示面積15 平
      方公尺之系爭建物（即貨櫃屋），性質上為一動產物，並
      無民法第425條之1規定之適用。
  (三)基上，爰依民法第767 條關於所有物返還請求權之法律關係
    ，提起本件訴訟，並聲明：
    1.被告己○○○、壬○○及其占有輔助人應自坐落桃園縣楊
      梅鎮○○段1320-1、1320-2、1324地號土地如附圖E、C、
      D部分所示之建物遷出，並將E、C 部分之建物返還原告及
      其他全體共有人。
    2.被告庚○○、辛○○、癸○○、甲○○○、戊○○、卯○○○、丑○○○、丙○○應將坐落桃園縣楊梅鎮○○段13
      20-2地號土地上如附圖E部分所示面積192.3平方公尺、同
      段1324地號土地上如附圖E 部分所示面積83.6平方公尺、
      同段1320-1地號土地上如附C部分所示面積4.4平方公尺、
      同段1320-2地號土地上如附C部分所示面積15.2 平方公尺
      、同段1320-2地號土地上如附D部分所示面積15 平方公尺
      之建物予以拆除，並將該土地回復原狀返還原告。
    3.被告壬○○、己○○○應自坐落桃園縣楊梅鎮○○段1313
      地號土地上如附圖A部分所示面積23.3平方公尺、同段131
      4地號土地上如附圖A部分所示面積37.2平方公尺之建物遷
      出，並將該建物拆除及土地回復原狀返還原告。
    4.被告壬○○、己○○○應自坐落桃園縣楊梅鎮○○段1313
      地號土地上如附圖B部分所示面積2.4平方公尺、同段1314
      地號土地上如附圖B部分所示面積49.2平方公尺、同段131
      7地號土地上如附圖B部分所示面積62.9平方公尺之建物遷
      出，並將該建物拆除及土地回復原狀返還原告。
    5.願供擔保，請准為假執行之宣告。
二、被告己○○○則以：
  (一)坐落在系爭1313、1314、1317地號及同段1316-1、1315-1地
    號之土地上如附圖B部分所示面積135.8平方公尺及系爭1320
    -1、1320-2地號土地上如附圖C 部分所示面積15平方公尺之
    系爭建物（即鐵皮屋、石棉瓦頂建物），均係被告己○○○
    、壬○○夫妻前於90年、60年間所自行搭蓋，渠等為原始起
    造人，亦即為系爭2 間建物之所有人，且依強制執行法所為
    之拍賣，依通說係解釋為買賣之一種，原告於買受系爭土地
    時既已明知有系爭建物存在，依民法第425條之1規定，自應
    推定於房屋得使用之期間內，原告與被告己○○○夫妻二人
    間有租賃關系存在，今原告以土地所有權人之地位訴請被告
    己○○○夫妻二人遷讓房屋，實無所據。
  (二)而坐落在系爭1313、1314地號土地上如附圖A 部分所示面積
    60.5平方公尺之系爭建物（即另間鐵皮屋），係由當時向被
    告壬○○承租土地時之訴外人力展公司所搭蓋，嗣力展公司
    於租約到期搬離後，已於94年間將系爭建物無償贈與被告己○○○夫妻二人，而由渠等取得事實上處分權，且原告於買
    受系爭土地時既已明知有系爭建物存在，同依民法第425 條
    之1 規定，自應推定於房屋得使用之期間內，原告與被告己○○○夫妻二人間有租賃關系存在，則原告訴請被告己○○○夫妻二人遷讓房屋，即非有據。
  (三)又坐落在系爭1320-2、1324地號土地上如附圖E 部分所示面
    積275.9 平方公尺之系爭建物（即磚造房屋），係被告壬○○之父親即黃天賜於36年8 月10日以前所自行搭蓋完成，當
    時門牌號碼為桃園縣楊梅鎮○○○路32號（嗣於66年門牌整
    編才變更為楊梅鎮○○路340號），此有被證1之戶籍謄本全
    戶動態記事欄記載：「原住黃天賜戶內，民國36年8 月10日
    創立新戶云云」可稽。嗣於36年10月20日黃天賜將其原有系
    爭1320-2、1324地號土地贈與被告壬○○、庚○○、辛○○
    及癸○○，並於36年12月27日完成土地所有權移轉登記，雖
    黃天賜已將系爭建物坐落土地贈與為被告壬○○等人所有，
    惟黃天賜所有系爭建物對於所坐落之土地仍應有合法之使用
    權源，此項亦有民法第425條之1規定之適用，而有租賃關係
    存在，其後系爭土地之所有人縱有變更，亦應繼受該租賃關
    係。則於黃天賜死亡後，繼承系爭建物之所有繼承人（包括
    被告壬○○在內），於於房屋得使用期限內，亦應享有繼續
    使用土地之合法權源，不因土地所有權人之變異而受影響。
  (四)承前，雖原告主張系爭建物（即如附圖E 部分所示之建物）
    ，應係黃天賜將系爭1320-2、1324地號土地贈與其兒子之後
    ，始為搭蓋，因此即無土地與建物同屬一人所有而分別移轉
    之情形等語。惟即使認定系爭建物係於41年間始由黃天賜所
    搭蓋，然以黃天賜先為贈與土地後才著手興建建物之情形以
    觀，推論當時應已獲得土地所有人之同意，並無償提供土地
    供其搭蓋建物為是。嗣於黃天賜死亡後，系爭建物本歸由其
    繼承人共同繼承（包括被告壬○○在內），並斯時雖因系爭
    建物坐落之土地已為被告己○○○、壬○○所共有，然渠等
    仍同意系爭建物繼續占用系爭1320-2、1324地號土地，，直
    至原告經由拍賣程序標得系爭土地為止，已逾20年。原告參
    與投標之初既可從拍賣公告上知悉被告壬○○等人公同共有
    系爭建物之狀態，仍願購買系爭土地，顯然有繼受前手土地
    所有人同意系爭建物繼續占用該土地之意思存在，其嗣後竟
    主張要將系爭建物拆除，實有違誠信。
  (五)再就坐落在系爭1320-2地號土地上如附圖D 部分所示面積15
    平方公尺之系爭建物（即貨櫃屋），為民法第66條第1 項所
    定之定著物（即不動產），且為被告己○○○夫妻二人自70
    年間即放置在系爭土地上，依民法第425條之1規定，被告己○○○亦已與原告成立租賃關係，原告不得任意訴請被告己○○○拆遷等語，資為置辯，並聲明：1.駁回原告之訴。2.
    如受不利判決，願供擔保，請准宣告免為假執行。
三、被告庚○○雖未於最後言詞辯論期日到場，惟據其以前所為
    之陳述略以：其自小就已使用該磚造房屋（即如附圖E 部分
    所示之系爭建物）至今，約已50多年等語置辯，並聲明：駁
    回原告之訴。
四、被告辛○○雖未於最後言詞辯論期日到場，惟據其以前所為
    之陳述略以：其對於該磚造房屋（即如附圖E 部分所示之系
    爭建物）有所有權等語置辯，並聲明：駁回原告之訴。
五、被告壬○○、癸○○、甲○○○、戊○○、卯○○○、丑○○○、丙○○均未於言詞辯論期日到場，亦未提出書狀作何
    聲明或陳述。
六、本件原告起訴主張：系爭土地原為被告己○○○、壬○○所
    有，又坐落系爭土地上之未辦保存登記建物即門牌號碼桃園
    縣楊梅鎮○○路340 號之磚造房屋（臨時建號768 號）係被
    告壬○○所有（九人公同共有），於91年間經債權人聲請本
    院91年度執字第21336 號給付票款強制執行事件（以下簡稱
    系爭執行案件）予以拍賣，而由原告於95年11月22日所標得
    ，並於取得不動產權利移轉證書後，已辦理土地所有權登記
    完竣之情，為到庭之被告己○○○、庚○○、辛○○所不爭
    執，並有原告提出不動產權利移轉證書及系爭土地登記謄本
    為證，原告此部分之主張堪信為真實。
七、本院會同兩造勘驗系爭土地使用現況，系爭土地上有鐵皮建
    物（如附圖所示編號Ａ、Ｂ）、石棉瓦頂建物（如附圖所示
    編號Ｃ）、貨櫃屋（如附圖所示編號Ｄ）、磚造平房「如附
    圖所示編號Ｅ）等地上物，有勘驗筆錄及桃園縣楊梅地政事
    務所土地複丈成果圖在卷可稽，合先敘明。
八、原告主張：基地坐落在系爭1320-1、1320-2、1324地號土地
    上門牌號碼桃園縣楊梅鎮○○路340 號之磚造房屋及相鄰該
    屋之石棉瓦頂建物（即如附圖E 、C 部分所示之系爭建物）
    ，依前開執行事件調查結果乃係被告壬○○、庚○○、辛○○、癸○○、甲○○○、戊○○、卯○○○、丑○○○之被
    繼承人黃天賜所搭蓋，嗣黃天賜於75年6 月14日死亡，然因
    斯時系爭建物未辦理保存登記無法為繼承登記，始由本院民
    事執行處以全體繼承人為公同共有，並將其中被告壬○○之
    應繼分9 分之1 之公同共有權與系爭土地合併拍賣，同由原
    告原告所標得，被告己○○○、壬○○係無權占有之情。然
    被告己○○○對石棉瓦建物（即如附圖編號Ｃ）部分否認，
    並以前開石棉瓦建物係其夫妻於60年間所建，伊原始取得所
    有權，伊有權使用等情置辯。經查：前揭Ｃ、Ｅ部分之建物
    係未辦保存登記建物，於系爭執行案件中，曾經地政事務所
    測量並製有測量成果，經本院調閱系爭執行案件查核屬實，
    茲比對該測量成果圖與本件複丈成果圖，可知被告己○○○
    抗辯之Ｃ建物即是系爭執行案件所拍定之768 建號建物之一
    部分。而被告己○○○於系爭執行案件中亦具狀陳述編號
    768 房屋乙棟債務人（即己○○○、壬○○）絕非原始起造
    人之情（見94年7 月7 日申訴狀），是被告己○○○前揭抗
    辯顯與其上揭申訴狀所載不符，被告己○○○所辯有合法使
    用權源，顯係臨訟卸責之詞，自不足採。被告壬○○對於原
    告主張伊無權占有之事實，已於相當時期受合法通知，而於
    言詞辯論期日未到場，亦未提出準備書狀爭執，依民事訴訟
    法第280 條第3 項規定視同自認。此外，復有原告提出之權
    利移轉證明書為證，原告既為如附圖E 、C 部分所示之系爭
    建物之共有人，自得為全體共有人之利益，請求無權占有之
    被告己○○○及壬○○自其共有之上開系爭建物遷出，並將
    上開系爭房屋返還原告及全體共有人。
九、按當事人主張有利於己之事實者，就其事實有舉證之責任，
    民事訴訟法第277 條定有明文。本件原告主張：被告庚○○
    、辛○○、癸○○、甲○○○、戊○○、卯○○○、丑○○○、丙○○等人所公同共有之上開系爭建物（如附圖Ｃ、Ｅ
    ）使用系爭土地並無合法權源，應予拆除並將土地返還之情
    ，為被告庚○○、辛○○所否認，然被告庚○○、辛○○僅
    空言否認，並未舉證證明上開系爭建物占有系爭土地確有合
    法權源，是其等所辯顯不可採。另被告癸○○、甲○○○、
    戊○○、卯○○○、丑○○○、丙○○對於原告主張伊無權
    占有之事實，已於相當時期受合法通知，而於言詞辯論期日
    未到場，亦未提出準備書狀爭執，依民事訴訟法第280 條第
    3 項規定視同自認。是被告被告庚○○、辛○○、癸○○、
    甲○○○、戊○○、卯○○○、丑○○○、丙○○等人所公
    同共有之上開系爭建物（如附圖Ｃ、Ｅ）使用系爭土地並無
    合法權源，應係無權占有。原告本於所有權，自得請求被告
    庚○○、辛○○、癸○○、甲○○○、戊○○、卯○○○、
    丑○○○、丙○○等人將上開系爭建物（如附圖Ｃ、Ｅ）拆
    除，並將土地返還原告。至於被告己○○○非此部分之當事
    人，其就此部分所為之抗辯，本院無從斟酌，併予敘明。
十、原告另主張：基地坐落在系爭1313、1314、1317地號土地上
    之2 間鋼架造鐵皮屋（即如附圖Ａ、Ｂ部分所示之系爭建物
    ）乃為被告己○○○、壬○○所使用，惟系爭建物無權占用
    原告所有系爭土地，其自得依民法第767 條規定，訴請被告
    拆屋還地之情。然為被告己○○○所否認，並以編號Ｂ之建
    物係被告己○○○夫妻所建，編號Ａ之建物係訴外人力展公
    司所建，該公司已於94年間將之贈與被告夫妻，依民法第
    425 條之1 規定，被告己○○○自有權使用原告所有之系爭
    土地等情置辯。經查：
    (一)本件原告係以被告己○○○、壬○○於系爭執行案件中陳
      稱：上開鐵皮屋（即如附圖所示Ａ、Ｂ）係訴外人力展公
      司所興建，並非渠等所有等情，主張被告壬○○、己○○○並非上開鐵皮屋之所有權人等之情。惟查：若被告己○○○、壬○○若非上開鐵皮屋之所有權人（或有事實上處
      分權人），即無權處分上開鐵皮屋，原告起訴請求判決被
      告己○○○、壬○○二人拆除上開鐵皮屋亦無理由。故原
      告上揭主張若屬實，其此部分之請求顯無理由。
    (二)按土地及其土地上之房屋同屬一人所有，而僅將土地或僅
      將房屋所有權讓與他人，或將土地及房屋同時或先後讓與
      相異之人時，土地受讓人或房屋受讓人與讓與人間或房屋
      受讓人與土地受讓人間，推定在房屋得使用期限內，有租
      賃關係。民法第425 條之1 定有明文。本件原告主張之上
      開鐵皮屋（即如附圖A 、B 部分所示之系爭建物）於系爭
      執行案件查封時即已存在，此觀諸系爭執行卷附測量成果
      圖自明。而上開鐵皮屋所坐落之土地（即1313、1314、
      1317地號）於系爭執行案件查封時係被告己○○○所有，
      或與被告壬○○所共有，亦有原告提出之不動產權利移轉
      證書可證。是本件系爭鐵皮屋若於拍定前（即95年11月22
      日）係被告己○○○、壬○○所有，即有首揭規定之適用
      ，亦即推定系爭鐵皮屋得使用系爭土地之期限內有租賃關
      係存在，被告己○○○及壬○○使用系爭土地即有合法權
      源。本院認系爭鐵皮屋於拍定前係被告己○○○及壬○○
      所有，理由如下：
      1.證人乙○○即力展公司楊梅地區的負責人到庭證稱：（
        問：壬○○認識否？）認識，因為我向他租停車場。（
        問：停車場地號為何？）不清楚，只知道在校前路，高
        速公路附近，地是我幫他整理的，辦公室在系爭土地上
        的右邊，是組合簡便木屋，裡面是鋼架，應該是鐵皮屋
        。87或88年離開該地。（問：離開後，鐵皮屋如何處理
        ？）證人我本來想回復原狀，我就問壬○○需要使用否
        ，而壬○○就說我不需要拆，我就留給他處理。（提示
        證明書，是否你們公司開立的？）是的。（問：94 年
        間，壬○○是否有找過你，問你鐵皮屋要如何處理？）
        他有過來找我，問我要如何處理，我說，離開時，你說
        你要，我就留給你處理了。（問：94年間，你的意思就
        是要將鐵皮屋送給壬○○夫妻？）是的，完全屬於他們
        的。（問：組合木屋多大面積？）約20坪，有鋼架，牆
        壁是三合板，屋頂是否為鐵皮屋我忘了，但天花板是輕
        鋼架。如複丈成果圖，只有Ａ的部分；Ｂ部分我就不清
        楚，當初是空地等情（參見97年7 月29日言詞辯論筆錄
        ），核與力展通運股份有限公司於97年5 月13日出具之
        證明相符，是力展已於94年間，將本件如附圖Ａ所示之
        鐵皮屋贈與被告己○○○、壬○○夫妻。
      2.被告己○○○、壬○○二人於前開系爭執行案件調查執
        行標的物使用現況時到庭陳述：314 地號（重測後為現
        1317地號，本件如附圖Ｂ建物坐落之土地）、306-5 地
        號（重測後為現1314地號，本件如附圖Ａ、Ｂ建物坐落
        之土地）及308-16地號（重測後為現1313 地 號，本件
        如附圖Ａ建物坐落之土地）上之鐵皮屋均係以前承租人
        力展公司建的，其中314 地號及306-5 地號上之鐵皮屋
        係被告己○○○、壬○○使用，堆放雜物之情（參見系
        爭執行卷92年3 月27日執行調查筆錄），嗣執行債權人
        復華商業銀行以鐵皮屋產權不清，而於93年1 月7 日具
        狀撤回鐵皮屋之執行（參見系爭執行案件卷第228 頁）
        。是被告己○○○、壬○○於系爭執行案件執行中即占
        有使用本件系爭鐵皮屋（即如附圖B 部分所示），參酌
        被告己○○○及壬○○原係上揭鐵皮屋（如附圖所示Ｂ
        ）所坐落土地之所有權人，被告己○○○二人興建上揭
        鐵皮屋（如附圖所示Ｂ）亦不違常情。是被告己○○○
        此部分之抗辯應可採信。
十、原告另主張：被告庚○○、辛○○、癸○○、甲○○○、戊○○、卯○○○、丑○○○、丙○○應將如附圖Ｄ所示之貨
    櫃屋拆除之情。經查：本件被告庚○○等人就上揭貨櫃屋所
    有權（或處分權）歸屬並未爭執，是其等是否有處分權即有
    疑義？原告並未舉證證明被告庚○○等人係上揭貨櫃屋之所
    有權人或有權處分人，本院參酌同案被告己○○○主張上揭
    貨櫃屋為伊所有之情，認尚不能證明上揭鐵皮屋係被告庚○○等人所有（或有處分權），被告庚○○等人自無權處分上
    揭鐵皮屋，是原告此部分之請求即無理由。
十一、原告主張被告己○○○及壬○○應自上揭貨櫃屋遷出之情
      ，為被告己○○○所否認。經查：貨櫃屋並非民法所規定
      之建物，即無民法第425 條之1 規定之適用，是原告本於
      所有權法律關係，請求被告己○○○及壬○○自上揭鐵皮
      屋遷出，即有理由。
十二、綜上所述，本件原告本於所有物返還請求權之法律關係請
      求判決(一)被告己○○○、壬○○應自坐落桃園縣楊梅鎮○○段1320-1、1320-2、1324地號土地如附圖E 、C 部分所
      示之建物及如附圖Ｄ所示之貨櫃屋遷出，並將E 、C 部分
      之建物返還原告及其他全體共有人。(二)被告庚○○、辛○○、癸○○、甲○○○、戊○○、卯○○○、丑○○○、
      丙○○應將坐落桃園縣楊梅鎮○○段13 20-2 地號土地上
      如附圖E 部分所示面積192.3 平方公尺、同段1324地號土
      地上如附圖E 部分所示面積83.6平方公尺、同段1320-1地
      號土地上如附C 部分所示面積4.4 平方公尺、同段1320-2
      地號土地上如附C 部分所示面積15.2平方公尺之建物予以
      拆除，並將該土地返還原告，為有理由，應予准許。至於
      逾此部分之請求為無理由，應予駁回。原告陳明願供擔保
      ，請求宣告執行，被告聲請預供擔保免予假執行，就原告
      勝訴部分，經核均無不合，茲酌定相當之擔保金額，予以
      准許。至於敗訴部分，假執行之聲請亦無法附麗，應併予
      駁回。
參、結論：本件原告之訴一部分為有理由，一部為無理由，依民
    事訴訟法第385 條第1 項、第79條、第85條第2 項、第390
    條第2 項、第392 條第2 項，判決如主文。
中    華    民    國    97    年    11     月    13   日
                       民事第一庭法  官  吳爭奇
上為正本係照原本作成。
如對本判決上訴，須於判決送達後20日內向本院提出上訴狀。
中    華    民    國    97    年    11     月    14   日
                                 書記官  梁麗雲


司法院資訊處製作；財團法人民間司法改革基金會備份。
